# 求助陈版关于商场业务的实务问题

提问人：姒姒逸逸 时间：2022-12-15 15:15:54
背景：商场经常会有一种“互利模式合作”如在免费在商场提供部分区域给个人表演（唱歌、演奏吉他等），商场得到一个吸引人流的好处而该个人也可以提高自己的名声1 、这种免费提供场地是否需要确认成本？但是吸引客流量的相关收入却无法准确计量，会计处理上是否应做相应处理？
2 、税务问题：该行为是否作为“以物易物”的一种模式，然后缴纳相应的税费？

回答人：chenyiwei
理论上说，是商场向个人出租表演场地，个人以所提供的服务（引流服务）作为对价，即双方均涉及非现金对价。商场应根据该部分面积公允的市场租金（可参照同一商场内类似区域出租给商户的租金水平）确认租金收入，同时确认销售费用。当然，实务中是否采用这种处理方法，首先是取决于这些金额是否易于确定以及其金额的可靠性；其次也要考虑对报表整体而言是否具有重大性。
税务问题建议咨询税务专业人士意见。个人理解和上面对会计问题的分析思路和结果类似。